臺灣高雄地方法院刑事判決　　　　　　　　　　　　　九十年度訴字第二七九五號
　　公　訴　人　臺灣高雄地方法院檢察署檢察官
　　被　　　告　甲○○
右列被告因偽造文書等案件，經檢察官提起公訴（九十年度偵字第一二七二五號），
本院判決如左：
    主  文
甲○○共同行使偽造私文書，足以生損害於他人，累犯，處有期徒刑肆月，如易科罰
金，以佰元折算壹日。
    事  實
一、甲○○曾於民國七十九年間因違反懲治盜匪條例案件，經本院判處有期徒刑八年
    七月確定，並於八十六年十一月十七日執行完畢，仍不知警惕，與吉陞汽車股分
    有限公司（以下簡稱吉陞公司，址設桃園縣平鎮市○○路四一九號）業務員曾仙
    佑（檢察官另行偵辦）及李建村、魏松喜共同意圖為自己不法之所有，明知甲○
    ○並未受僱設於台北縣新莊市○○路一三一巷二弄一號三樓進煌工程有限公司（
    下稱進煌公司），竟由曾仙佑於民國八十七年十月（起訴書誤載為十二月）二十
    日許，向安泰商業銀行（設於臺北市○○路○段三十六號二樓）佯稱甲○○係進
    煌公司之員工，欲購買吉陞公司之寶獅牌汽車，保證人則由李建村（另案由台灣
    新竹地方法院檢察署提起公訴）介紹專門為人作保之魏松喜（另案由台灣新竹地
    方法院檢察署提起公訴）及不知情之曾陳淑枝、黃吳罔市擔任，要求辦理汽車貸
    款五十五萬元，並由曾仙佑偽造甲○○於八十六年一月至八十六年十二月在進煌
    公司領有新台幣（以下同）六十一萬四千元之八十六年度各類所得扣繳暨免扣繳
    憑單一份，及保證人之身分證件予安泰銀行，而行使偽造之私文書，足以生損害
    於進煌公司及安泰銀行，並由安泰銀行之徵信人員黃書紅以電話進行對保，惟因
    魏松喜曾擔任何博仁（另案由台灣苗栗地方法院檢察署提起公訴）貸款案之連帶
    保證人，而何博仁貸得款項之後，並未按期繳款，經安泰銀行之查訪發現何博仁
    之繳款資料係偽造，以及魏松喜同為連帶保證人，安泰銀行從而查悉甲○○提出
    貸款之各類所得扣繳暨免扣繳憑單係偽造，而未陷於錯誤，安泰銀行之行員朿沛
    樨與王興彬二人遂與甲○○約定於八十七年十月二十七日在桃園縣平鎮市○○路
    四一九號吉陞公司對保，甲○○明知前開各類所得扣繳暨免扣繳憑單係偽造，仍
    向朿沛樨與王興彬二人佯稱係進煌公司之職員，經埋伏在外之員警當場查獲，而
    未得逞。
二、案經台灣新竹地方法院檢察署檢察官自動檢舉簽分案偵辦後呈請台灣高等法院檢
    察署令轉台灣苗栗地方法院檢察署檢察官偵辦後復呈請台灣高等法院檢察署令轉
    臺灣高雄地方法院檢察署檢察官偵查起訴。
    理  由
一、訊之被告甲○○固坦承於右揭時、地欲購買寶獅牌汽車，委託曾仙佑代為向安泰
    銀行申請汽車貸款，惟矢口否認有何行使偽造私文書及詐欺犯行，辯稱：我繳十
    六萬元現金及支票給曾仙佑，他說替我找保證人魏松喜並提供保證人資料，我拿
    給曾仙佑的各類所得扣繳暨免扣繳憑單薪資所得係二十餘萬元，沒有偽造云云。
二、經查，被告甲○○於右揭時、地委託曾仙佑代為向安泰銀行辨理汽車貸款，並由
    知情之李建村介紹專門為人作保之魏松喜及不知情之曾陳淑枝、黃吳罔市擔任保
    證人，申請辦理汽車貸款五十五萬元之事實，業據被告於偵訊及本院審理中坦承
    不諱，核與證人即安泰銀行之行員朿沛樨、王興彬、周煌勝、劉永安於偵訊時陳
    述之情節相符，並有本票及汽車貸款申請書等影本各一份附於偵卷可稽。又於八
    十七年十月二十七日安泰銀行行員朿沛樨、王興彬與甲○○約在吉陞公司對保，
    先與曾仙佑核對其所提供之安泰銀行申請書、甲○○之所得稅扣繳憑單、保證人
    身分證，後甲○○與保證人黃吳罔市才進來，朿沛樨詢問甲○○在何處上班，甲
    ○○稱在進煌公司上班，薪水每月約三、四萬元，但朿沛樨於事前已查過甲○○
    並未在該公司上班等情，亦據證人朿沛樨、王興彬分別於偵訊中陳述明確。而被
    告提出辦理汽車貸款之各類所得扣繳暨免扣繳憑單所載之給付總額為六十一萬四
    千元，與財政部台灣省南區國稅局高雄縣分局函送並附卷之甲○○八十六年綜合
    結算申報書影本所記載之薪資所得總額為三十萬元不符，有該偽造之各類所得扣
    繳暨免扣繳憑單影本一份及財政部台灣省南區國稅局高雄縣分局八十七年十二月
    十五日南區國稅高縣徵字第八七○五四七九○號函附之甲○○八十六年度綜合所
    得稅結算申報書影本一份附於偵卷可稽，甲○○於本院審理中亦陳稱：我拿給曾
    仙佑的各類所得扣繳暨免扣繳憑單是二十餘萬元，去辦理貸款時，我看到扣繳憑
    單上之金額是六十餘萬元，曾仙佑對我使眼色，我不疑有他等語，顯見被告甲○
    ○於辦汽車貸款時，明知曾仙佑所提供之扣繳憑單係偽造，卻向安泰銀行行員朿
    沛樨、王興彬佯稱係在進煌公司工作，其有行使偽造之私文書以詐騙安泰銀行之
    汽車貸款之犯意甚明，此外，復有安泰銀行之汽車貸款申請書影本、本票影本、
    甲○○之身分證影本附卷可參，被告前開所辯，顯係事後避重就輕之詞，不足採
    信，本件事證明確，被告之犯行洵堪認定。
三、核被告甲○○所為係犯刑法第二百十條、第二百十六條行使偽造私文書罪及同法
    第三百三十九條第三項、第一項詐罪取財未遂罪。被告與曾仙佑、魏松喜、李建
    村間就上開犯行，有犯意聯絡及行為分擔，均為共同正犯。又被告所犯上開二罪
    間，有方法結果之牽連關係，為牽連犯，應從較重之行使偽造私文書罪論處。查
    ，被告曾於七十九年間因違反懲治盜匪條例案件，經本院判處有期徒刑八年七月
    確定，並於八十六年十一月十七日執行完畢之事實，有臺灣高等法院被告全國前
    案紀錄表及臺灣高雄地方法院檢察署刑案資料查註紀錄表各一份在卷可稽，其於
    五年以內再犯有期徒刑以上刑之本罪，為累犯，依刑法第四十七條規定加重其刑
    。爰審酌被告前因盜匪案件，執行完畢，已如前述，猶不知悔改，復再犯本罪，
    幸被害人安泰銀行行員朿沛樨等人事先發覺而未受騙，被告惡性非輕，犯後雖未
    坦承罪行，態度尚佳等一切情狀，量處如主文所示之刑，併諭知易科罰金之折算
    標準。末按行為後法律有變更者，適用裁判時之法律，刑法第二條第一項前段定
    有明文，又易服勞役及期間、數罪併罰之定執行刑、緩刑及易以訓誡易科罰金各
    事項，均依新法，有最高法院二十四年七月總會決議（二）可資參照，而刑法第
    四十一條已於九十年一月十日修正，並於同年月十二日生效，參諸前揭法條規定
    及決議意旨，本案自應適用裁判時即修正後刑法第四十一條第一項規定，諭知易
    科罰金之折算標準。至前開偽造之甲○○八十六年度各類所得扣繳暨免扣繳憑單
    一份，固為偽造之私文書，惟該偽造之文書已交付於被害人安泰銀行，非屬被告
    所有，且其上並未有任何偽造之署押或印文，可依刑法第二百十九條予以沒收，
    爰不另為沒收之宣告（最高法院四十三年台上字第七四七號判例參照）。
據上論斷，應依刑事訴訟法第二百九十九條第一項前段，刑法第二條第一項前段、第
二十八條、第二百十六條、第二百十條、第三百三十九條第三項、第一項、第四十七
條、第五十五條、第四十一條第一項，罰金罰鍰提高標準條例第一條前段、第二條，
判決如主文。
本案經檢察官楊婉莉到庭執行職務。
中      華      民      國      九十一      年      四      月    八    日
                                  臺灣高雄地方法院刑事庭
                                      法  官 涂裕洪
右正本證明與原本無異。
如不服本判決，應於判決送達後十日內，向本院提出上訴狀。
                                      書記官 賴佳慧
中      華      民      國      九十一      年      四      月    八    日
附錄本案論罪科刑法條：
刑法第二百十條
偽造、變造私文書，足以生損害於公眾或他人者，處五年以下有期徒刑。
刑法第二百十六條
行使第二百十條至第二百十五條之文書者，依偽造、變造文書或登載不實事項或使登
載不實事項之規定處斷。
